【裁判字號】    95,交易,6
【裁判日期】    950227
【裁判案由】    公共危險等
【裁判全文】
臺灣新竹地方法院刑事判決               95年度交易字第6號
公  訴  人  臺灣新竹地方法院檢察署檢察官
被      告  乙○○
選任辯護人  陳詩文律師
            路春鴻律師
上列被告因公共危險案件，經檢察官提起公訴（九十四年度偵字
第五八五二號），本院裁定以簡式審判程序審理，判決如下：
     主  文
乙○○服用酒類，不能安全駕駛動力交通工具而駕駛，處罰金壹
萬元，如易服勞役，以佰元折算壹日；又因過失傷害人，處有
期徒刑月，如易科罰金，以佰元折算壹日。
     事  實
一、乙○○於民國九十四年十月二十八日晚上六時十分許，在新
    竹縣竹北市鮮饗餐廳飲用紹興酒後，其呼氣所含酒精濃度已
    超過每公升○點二五毫克，且因飲酒過量而有感覺障礙及駕
    駛能力變差等症狀，達不能安全駕駛動力交通工具之狀態，
    竟仍於同日晚上九時十五分許，駕駛車號二Ｈ─六二六九號
    自用小客車，由上開飲酒處欲返回位在新竹縣新豐鄉○○村
    ○○街六一號住處，迨於同日晚上九時三十分許，其駕車沿
    新竹縣新豐鄉○○街由東向西駛至忠信街與忠一街交岔路口
    ，欲左轉穿越忠信街對向車道進入忠一街時，本應注意轉彎
    車應讓直行車先行及汽車駕駛人飲用酒類後呼氣所含酒精濃
    度超過每公升○點二五毫克不得駕車，而依當時天候晴，夜
    間有照明，乾燥柏油路面，路面無缺陷及障礙物之情形下，
    又無不能注意之情事，竟因酒後產生感覺障礙與駕駛能力變
    差之症狀，逕自駕車左轉欲駛入忠一街內，適有丙○○騎乘
    車號ＨＭＩ─○二一號重型機車附載甲○○，沿忠信街由西
    往東方向同時駛至，乙○○發現丙○○騎乘之機車時，已經
    閃煞不及，其駕駛之自用小客車車頭與丙○○騎乘之機車左
    側發生碰撞，丙○○與甲○○均因此跌倒在地，丙○○因而
    受有二側股骨上段骨折、右髖骨骨折；甲○○受有左側恥骨
    骨折、右膝撕裂傷等傷害。嗣警方據報到場處理，乙○○於
    肇事後，在有偵查權之機關或公務員尚未發覺其車禍肇事前
    ，向前往處理車禍事宜之警員自首其過失傷害之犯行，並接
    受裁判。警方另於同日晚上九時四十二分許，當場對其施以
    酒精濃度測試後，發覺其呼出氣體內含酒精濃度達每公升○
    點三二毫克，再查獲其服用酒類，不能安全駕駛動力交通工
    具而駕駛之犯行。
二、案經丙○○、甲○○訴由新竹縣警察局竹北分局報請臺灣新
    竹地方法院檢察署檢察官偵查起訴。
    理  由
一、被告乙○○所犯公共危險、過失傷害等罪，均非為死刑、無
    期徒刑、最輕本刑為三年以上有期徒刑之罪或高等法院管轄
    第一審案件，其於準備程序進行中先就被訴事實為有罪之陳
    述，本院認為合於刑事訴訟法第二百七十三條之一第一項之
    規定，裁定進行簡式審判程序，先予敘明。
二、上開事實，業經被告乙○○於本院審理時坦白承認，核與告
    訴人丙○○、甲○○指訴騎乘機車與被告駕駛之自用小客車
    發生車禍而受有傷害等情節大致相符，並有酒精測定紀錄表
    、道路交通事故現場圖、道路交通事故調查報告表（一）、
    （二）、丙○○與甲○○車禍受傷就診之診斷證明書各一紙
    及車禍現場相片四張在卷可證。而飲酒後呼出氣體內含酒精
    濃度達上開程度時，一般人會有感覺障礙及駕駛能力變差等
    症狀，駕車肇事率則為正常人之二至六倍，亦有「呼出氣體
    內含酒精濃度與血液中酒精濃度及呈現症狀之關係」及「酒
    精濃度與肇事率之關係對照表」各一紙在卷可供參考。又轉
    彎車應讓直行車先行；飲酒後吐氣所含酒精成份超過每公升
    ○點二五毫克以上者，不得駕車；道路交通安全規則第一百
    零二條第一項第六款、第一百十四條第二款分別定有明文。
    被告係領有合格駕駛執照之駕駛人，有駕駛執照影本在卷可
    證，其於上述時地駕車，應該知道遵守上開規定，竟於飲酒
    後呼氣所含酒精濃度達每公升○點三二毫克時仍駕車上路，
    復於駕車轉彎時未禮讓直行車先行而肇事，其顯已違背上開
    規定，而有注意義務之違反。再依上開道路交通事故調查表
    所載，案發當時天候晴，夜間有照明，乾燥柏油路面，路面
    無缺陷及障礙物之情形下，客觀上亦無不能注意之情事，是
    其對於車禍之發生顯有過失。而告訴人丙○○、甲○○均因
    本件車禍受有傷害，已如前述，其過失行為與告訴人丙○○
    、甲○○傷害間，亦具有相當之因果關係。綜上所述，事證
    明確，其公共危險及過失傷害等犯行，均可認定。
三、核被告乙○○服用酒類，不能安全駕駛動力交通工具而駕駛
    之行為，係犯刑法第一百八十五條之三之公共危險罪。其駕
    車過失而肇事，致告訴人丙○○、甲○○受傷之行為，係犯
    刑法第二百八十四條第一項前段之過失傷害罪。其以一過失
    行為同時致告訴人丙○○、甲○○受傷之結果，為一行為觸
    犯二相同之罪名，應依刑法第五十五條想像競合犯之規定，
    從一重仍依刑法第二百八十四條第一項前段之過失傷害罪處
    斷。其為汽車駕駛人，酒醉駕車，因而致人受傷，依法應負
    過失傷害罪之刑事責任，其過失傷害罪部分應依道路交通管
    理處罰條例第八十六條第一項之規定加重其刑。又被告於車
    禍肇事後，在有偵查權之機關或公務員發覺前，向前往處理
    車禍事宜之警員陳明其為肇事者而自首，並接受裁判，業經
    被告供明在卷，並有本院電話記錄表一紙在卷可證（見本院
    卷第三二頁），其過失傷害罪部分應依刑法第六十二條前段
    規定減輕其刑，其所犯過失傷害罪之刑有加重及減輕之事由
    ，應先加後減之。其所犯上開二罪，犯意各別，行為不同，
    應予分別論罪。爰審酌被告無何前科之素行、酒後駕駛自用
    小客車上路，忽視自身及公共安全、酒測數值非高、酒後駕
    車肇事，造成告訴人丙○○、甲○○受傷非輕、其車禍過失
    之程度及坦認犯行，然尚未與告訴人丙○○、甲○○達成民
    事和解之犯罪後態度等一切情狀，分別量處如主文所示之刑
    ，罰金刑部分，諭知如易服勞役；有期徒刑部分，諭知如易
    科罰金之折算標準。
據上論斷，應依刑事訴訟法第二百七十三條之一、第二百九十九
條第一項前段，道路交通管理處罰條例第八十六條第一項，刑法
第一百八十五條之三、第二百八十四條第一項前段、第五十五條
、第六十二條前段、第四十一條第一項前段、第四十二條第二項
，罰金罰鍰提高標準條例第一條前段、第二條，判決如主文。
本案經檢察官傅伊君到庭執行職務。
中    華    民    國    九十五    年  二  月  二十七  日
                  刑事交通法庭    法  官  林昌義
以上正本證明與原本無異。
如不服本判決，應於判決送達後10日內向本院提出上訴狀 (應附
繕本 )，上訴於臺灣高等法院。
中    華    民    國  九十五  年    二    月  二十七  日
                                  書記官  江靜玲
附錄論罪科刑法條全文：
刑法第一百八十五條之三
服用毒品、麻醉藥品、酒類或其他相類似之物，不能安全駕駛動
力交通工具而駕駛者，處一年以下有期徒刑、拘役或三萬元以下
罰金。
刑法第二百八十四條
因過失傷害人者，處六月以下有期徒刑、拘役或五百以下罰金，
致重傷者，處一年以下有期徒刑、拘役或五百元以下罰金。
從事業務之人，因業務上之過失傷害人，處一年以下有期徒刑、
拘役或一千元以下罰金，致重傷者，處三年以下有期徒刑、拘役
或二千元以下罰金。


司法院資訊處製作；財團法人民間司法改革基金會備份。
